臺灣彰化地方法院刑事判決　　　　　　　　　　　　九十三年度易字第一三號
　　公　訴　人　臺灣彰化地方法院檢察署檢察官
　　被　　　告　戊○○
右列被告因賭博等案件，經檢察官聲請簡易判決處刑（九十三年度速偵字第五九六號
），本院彰化簡易庭認有刑事訴訟法第四百五十一條之一第四項但書之情形，簽由本
院改依通常訴訟程序審理，於本院準備程序中，被告就被訴事實為有罪之陳述，經本
院合議庭裁定改依簡式審判程序審理，並判決如左：
    主  文
戊○○連續意圖營利，聚眾賭博，處有期徒刑肆月，如易科罰金，以參佰元折算壹日
，扣案麻將乙副、牌尺肆支，均沒收。又違反未依電子遊戲場業管理條例之規定辦理
營利事業登記，不得經營電子遊戲場業之規定，處拘役伍拾伍日，如易科罰金，以參
佰元折算壹日，扣案賭博性電子遊戲機「小瑪莉」乙台（含ＩＣ板乙塊）及賭資新台
幣參佰陸拾元，均沒收。
    事  實
一、戊○○曾因賭博及違反電子遊戲場業管理條例案件，分經法院判處有期徒刑三月
    、拘役二十日、五十日確定，並依序於民國八十二年十二月十五日、九十年六月
    十一日、九十一年一月十六日易科罰金執行完畢（或非有期徒刑執行完畢，五年
    內再犯，或非執行有期徒刑，故皆不構成累犯）。詎其仍不知悔改，復基於意圖
    營利提供賭博場所及聚眾賭博之概括犯意，自九十三年九月十九日（處刑書載為
    九月中旬某日）起，提供其所經營位於彰化縣福興鄉○○段一六三九之十九號「
    佳味檳榔攤」後方之房間（處刑書漏載後方之房間）為賭博處所，並提供麻將乙
    副、牌尺四支為賭具，而聚集不特定之人賭博財物。其賭法為每底新臺幣（下同
    ）二百元、每台五十元，並約定每自摸一次，戊○○可自自摸者抽頭一百元牟利
    （處刑書誤載為五十元），每四圈（處刑書誤載為每圈）至多可抽頭三百元。又
    明知未依電子遊戲場業管理條例之規定辦理營利事業登記者，不得經營電子遊戲
    場業，竟另基於經營電子遊戲場業之犯意及普通賭博之概括犯意，自九十三年九
    月二十四日起，在上開公眾得出入之場所，擺設賭博性電子遊戲機「小瑪莉」乙
    台與不特定人賭博財物，而經營電子遊戲場業。其賭法為賭客每將十元硬幣投入
    機台一次，遊戲機螢幕即顯示得分十分，再由賭客依一比一之方式押注於機具螢
    幕所顯示之圖案，如押中可得五（處刑書誤載為一）至一百倍不等之分數；如未
    押中則所投入之金錢歸入機台，由戊○○取得；如賭客不再把玩時，可依機具螢
    幕上顯示之分數，向戊○○洗分兌換同額之金錢，而以此方式對賭財物。嗣於同
    月二十六日十七時十分許（處刑書誤載為十八時許），經警持本院核發之搜索票
    搜索上址時，當場查獲乙○○、甲○、丁○○、丙○○在上址以麻將賭博財物，
    並扣得戊○○所有供提供賭博場所及聚眾賭博所用之麻將乙副、牌尺四支、賭博
    性電子遊戲機「小瑪莉」乙台（含ＩＣ板二塊，處刑書誤載為乙塊）、機具內賭
    資三百六十元及與本案無關屬丙○○所有之賭資二千二百元。
二、案經彰化縣警察局鹿港分局報告臺灣彰化地方法院檢察署檢察官聲請簡易判決處
    刑，本院彰化簡易庭認不得逕依簡易判決處刑，簽由本院改依通常訴訟程序審理
    。
    理  由
一、按檢察官聲請以簡易判決處刑之案件，經法院認有第四百五十一條之一第四項但
    書之情形者，應適用通常程序審判之；另按除被告所犯為死刑、無期徒刑、最輕
    本刑為三年以上有期徒刑之罪或高等法院管轄第一審案件者外，於前條第一項程
    序進行中，被告先就被訴事實為有罪之陳述時，審判長得告知被告簡式審判程序
    之旨，並聽取當事人、代理人、辯護人及輔佐人之意見後，裁定進行簡式審判程
    序；除簡式審判程序及簡易程序案件外，第一審應行合議審判，刑事訴訟法第四
    百五十二條、第二百七十三條之一第一項、第二百八十四條之一分別定有明文。
    本件原經檢察官向本院聲請簡易判決處刑，經本院彰化簡易庭認有刑事訴訟法第
    四百五十一條之一第四項但書之情形，而簽由本院改依通常訴訟程序審理。又本
    件被告戊○○所涉係死刑、無期徒刑、最輕本刑為三年以上有期徒刑之罪或高等
    法院管轄第一審案件以外之罪，並於本院行準備程序時就被訴事實為有罪之陳述
    ，本院合議庭依前揭規定，經評議結果，裁定改由一名法官獨任行簡式審判程序
    ，先予敘明。
二、右揭犯罪事實，業據被告於警偵訊及本院審理時自白不諱，且被告於警詢供述，
    亦與警詢筆錄記載內容相符，亦經本院於行準備程序時勘驗屬實，並記載於準備
    程序筆錄中，復核與證人即在上開處所以麻將賭博財物之乙○○、甲○、丁○○
    、丙○○於警詢及本院審理時證述被告提供賭博場所、聚眾賭博及抽頭之情節相
    符，此外，復有麻將乙副、牌尺四支、賭博性電子遊戲機「小瑪莉」乙台（含Ｉ
    Ｃ板二塊）、機具內賭資三百六十元扣案暨本院搜索票、彰化縣警察局鹿港分局
    搜索筆錄、執行扣押證明書、扣押物品目錄表、現場草圖、現場照片等在卷可資
    佐證，堪認被告前揭自白，應堪採信。綜上，本件事證明確，被告犯行，洵堪認
    定。
三、查被告提供「佳味檳榔攤」後方之房間為賭博處所，並聚集不特定之人賭博財物
    ，核其所為，係犯刑法第二百六十八條前段之意圖營利供給賭博場所罪及同條後
    段之意圖營利聚眾賭博罪；另其未經許可在上述公眾得出入之場所擺設賭博性電
    子遊戲機「小瑪莉」與不特定人對賭財物，核其所為，係犯同法第二百六十六條
    第一項前段之普通賭博罪及違反電子遊戲場業管理條例第十五條之規定，應論以
    同條例第二十二條之未依規定辦理營利事業登記而經營電子遊戲場業罪。其所犯
    意圖營利聚眾賭博罪、意圖營利供給賭博場所罪及普通賭博罪之犯行，均係時間
    緊接，方法相同，各觸犯構成要件相同之罪名，顯各係皆基於概括犯意反覆為之
    ，皆屬連續犯，應依刑法第五十六條之規定以一罪論，並均依法加重其刑。又其
    以一行為觸犯上述連續意圖營利聚眾賭博罪、連續意圖營利供給賭博場所罪二罪
    名，為想像競合犯，應依刑法第五十五條規定，從較重之連續意圖營利聚眾賭博
    罪處斷（最高法院七十九年台非字第二０六號判決意旨參照），公訴人認係牽連
    關係，容有未洽。另其所犯電子遊戲場業管理條例第二十二條未依規定辦理營利
    事業登記而經營電子遊戲場業之罪及刑法第二百六十六條第一項前段之普通賭博
    罪間，有方法結果之牽連犯關係，亦應從較重之未依規定辦理營利事業登記而經
    營電子遊戲場業罪論處。再其所犯上開連續意圖營利聚眾賭博罪及未依規定辦理
    營利事業登記而經營電子遊戲場業罪間，犯意各別，行為分殊，應予分論併罰，
    公訴人認係牽連關係，亦有未當，附此敘明。爰審酌被告有如事實欄所示之論罪
    科刑情形，有臺灣高等法院被告全國前案紀錄表乙紙在卷可稽，雖不構成累犯，
    惟屢犯罪名相同之本罪，行為甚為可議，然坦承犯行，犯後態度良好，犯罪時間
    尚短，僅擺設賭博性電子遊戲機「小瑪莉」乙台，兼衡其犯罪動機、目的、對於
    社會善良風俗所生危害、智識程度等一切情狀，分別量處如主文所示之刑，並諭
    知易科罰金之折算標準，以示懲儆。扣案之麻將乙副、牌尺四支，係被告所有供
    意圖營利供給賭博場所及聚眾賭博犯罪所用之物，業據被告於警詢及本院審理時
    供承在卷，併依刑法第三十八條第一項第二款規定宣告沒收之；另賭博性電子遊
    戲機「小瑪莉」乙台（含ＩＣ板二塊）、機具內賭資三百六十元，係當場賭博之
    器具及賭檯內之財物，應依刑法第二百六十六條第二項之規定宣告沒收之。至二
    千二百元，係以麻將賭博財物之賭客丙○○所有之賭資，業據證人丙○○於本院
    審理時陳明在卷，既非賭檯或兌換籌碼處之財物，亦非被告供犯罪所用或因犯罪
    所得之財物，此部分本院礙難併予宣告沒收之，公訴人併請求宣告沒收之，顯有
    誤會，附此敘明。
據上論斷，應依刑事訴訟法第四百五十二條、第二百七十三條之一第一項、第二百九
十九條第一項前段，電子遊戲場業管理條例第二十二條，刑法第十一條前段、第五十
六條、第二百六十六條第一項前段、第二百六十八條、第五十五條、第四十一條第一
項前段、第二百六十六條第二項、第三十八條第一項第二款，罰金罰鍰提高標準條例
第一條前段、第二條，判決如主文。
本案經檢察官李毓珮到庭執行職務。
中　　　華　　　民　　　國　　　九十三　　年　　十二　　月　　三十  　　日
                                臺灣彰化地方法院刑事第三庭
                                    法　　　官  游  秀  雯
右正本證明與原本無異。
如不服本判決，應於判決送達後十日內，向本院提出上訴狀（須附繕本）。
                                    法院書記官
中　　　華　　　民　　　國　　　八十　　　　年　　　　　　月　　　　　　日
附錄本案論罪科刑法條全文
刑法第二百六十六條
在公共場所或公眾得出入之場所賭博財物者，處一千元以下罰金。但以供人暫時娛樂
之物為賭者，不在此限。
當場賭博之器具與在賭檯或兌換籌碼處之財物，不問屬於犯人與否，沒收之。
刑法第二百六十八條
意圖營利，供給賭博場所或聚眾賭博者，處三年以下有期徒刑，得併科三千元以下罰
金。
電子遊戲場業管理條例第二十二條
違反第十五條規定者，處行為人一年以下有期徒刑、拘役或併科新臺幣五十萬元以上
二百五十萬元以下罰金。
